【裁判字號】    95,簡上,32
【裁判日期】    950414
【裁判案由】    毒品危害防制條例
【裁判全文】
臺灣彰化地方法院刑事判決              95年度簡上字第32號
公  訴  人  臺灣彰化地方法院檢察署檢察官
上  訴  人
即  被  告  甲○○
上列上訴人因違反毒品危害防制條例案件，不服本院九十四年度
斗簡字第六０三號中華民國九十四年十二月二十三日第一審簡易
判決（原檢察官聲請簡易判決處刑案號：九十四年度毒偵字第四
八五七號及檢察官移送併案審理：九十四年度毒偵字第五七三七
號），提起上訴，本院管轄之第二審合議庭判決如下：
    主      文
上訴駁回。
    事實及理由
一、本案經本院審理結果，認除臺灣彰化地方法院檢察官九十四
    年度毒偵字第四八五號聲請簡易判決處刑書犯罪事實欄第一
    至四行「甲○○前因違反毒品危害防制條例案件，由本署檢
    察官向臺灣彰化地方法院提起公訴並聲請強制戒治，強制戒
    治部分先於民國九十三年十月十三日因停止戒治期滿未經撤
    銷，視為執行完畢釋放；而起訴部分」部分，應更正為「甲
    ○○於民國八十九年間，因施用毒品案件，經本院裁定送觀
    察、勒戒後，認有繼續施用毒品之傾向，再裁定令入戒治處
    所施以強制戒治，戒治滿三個月後，成效經評定合格，而由
    本院裁定停止戒治，所餘期間其並付保護管束，嗣又經本院
    裁定撤銷停止戒治，再令入戒治處所執行強制戒治，迄九十
    年五月二十九日戒治期滿，由台灣彰化地方法院檢察署檢察
    官於九十年六月二十八日以九十年度戒毒偵字第八八０、八
    八一、八八二、八八三、八八四號為不起訴處分確定。又其
    因違反毒品危害防制條例案件」外，其餘認第一審判決認事
    用法及量刑均無不當，應予維持，並引用第一審判決書記載
    之事實、證據及理由（如附件）。
二、本件被告上訴意旨略以：伊知錯自戒，惟原審量處有期徒刑
    六月，量刑過重，因而提起上訴，請求撤銷原判決，予以從
    輕量刑，爾後伊如再犯，願受最嚴厲之處罰等語。經查：原
    審認定之事實、其所憑之證據及其認定之理由，業據原審引
    用聲請簡易判決處刑書記載明確，並經被告於本院自白，被
    告之犯行洵堪認定，原審據以論罪科刑，判處被告有期徒刑
    六月，並諭知易科罰金之折算標準，核無不當，上訴人即被
    告指摘原判決量刑過重，請求撤銷原判決，並從輕量刑，為
    無理由，應駁回其上訴。
三、被告甲○○經合法傳喚，無正當之理由不到庭，爰不待其陳
    述，逕行判決。
據上論斷，應依刑事訴訟法第四百五十五條之一第一項、第三項
、第三百七十三條、第三百七十一條、第三百六十八條，判決如
主文。
本件經檢察官洪紹文到庭執行職務。
中    華    民    國    95    年    4     月    14    日
                  刑事第二庭   審判長法  官  石馨文
                                     法  官  李水源
                                     法  官  黃齡玉
以上正本證明與原本無異。
本判決不得上訴。
中    華    民    國    95    年    4     月    17    日
                                     書記官  梁高賓


司法院資訊處製作；財團法人民間司法改革基金會備份。
